【裁判字號】    97,交簡上,45
【裁判日期】    980630
【裁判案由】    過失傷害
【裁判全文】
臺灣雲林地方法院刑事判決            97年度交簡上字第45號
上  訴  人  臺灣雲林地方法院檢察署檢察官
上訴人  即
被      告  乙○○
上列上訴人因被告過失傷害案件，不服本院虎尾簡易庭中華民國
97年10月13日97年度虎交簡字第93號刑事簡易判決（檢察官聲請
簡易判決處刑案號：97年度偵字第1922號），提起上訴，本院第
二審合議庭判決如下：
    主  文
原判決撤銷。
乙○○因過失傷害人，處拘役肆拾日，如易科罰金，以新臺幣壹
仟元折算壹日。緩刑貳年。
    事  實  及  理  由
一、犯罪事實：
    乙○○於民國96年11月7 日晚間，駕駛車牌號碼2205-GM 號
    自小客車，沿雲林縣崙背鄉○○路由東往西方向行駛，於同
    日晚間6 時20分許，途經該路與中山路、建國路之多岔路口
    欲左轉彎至建國路時，本應注意車前狀況，隨時採取必要之
    安全措施，而依當時天候晴、夜間有照明、柏油道路乾燥無
    缺陷、無障礙物、視距良好，並無不能注意之情事，竟疏未
    注意車前狀況，適有亦疏未注意車前狀況之甲○○騎乘NSX-
    501 號重機車，先於雲林縣崙背鄉○○路往南行向車道旁之
    人行道逆向行駛至中山路停止線旁，再往左逆向斜穿道路，
    乙○○見狀已煞車不及，所駕駛之上開自小客車左前保險桿
    因而撞及甲○○所騎乘前揭機車左側車身，致甲○○人、車
    倒地，受有右下肢挫傷、外傷後前庭神經病變等傷害。乙○
    ○則於肇事後，犯罪未經發覺前，對據報趕至現場處理之員
    警主動表示其為肇事車輛之駕駛者，而自首靜候裁判。
二、認定犯罪事實所憑之證據及理由：
  (一)證據能力部分：
    按被告以外之人於審判外之陳述，雖不符前4 條之規定，而
    經當事人於審判程序同意作為證據，法院審酌該言詞陳述或
    書面陳述作成時之情況，認為適當者，亦得為證據。刑事訴
    訟法第159 條之5 第1 項定有明文。經查：被告乙○○及檢
    察官就本判決所引用之下列證據，於本院均同意作為證據使
    用，且本院審酌此等證據資料作成或取得之狀況，均無非法
    或不當取證之情事，亦無顯不可信之情況，故認為適當而均
    得作為證據。是前開證據，依刑事訴訟法第159 條之5 之規
    定，均具有證據能力，先予敘明。
  (二)證明力部分：
  上開犯罪事實，業據被告於本院審理時坦白承認，核與告訴
    人甲○○於警詢時之指述及偵查中之證述相符，復有道路交
    通事故調查報告表(一)及(二)、現場圖及現場照片8 幀、慈愛綜
    合醫院96年11月7 日第E513號及96年11月29日第3846號診斷
    證明書2 紙、慈愛綜合醫院98年2 月19日慈愛醫事字第0980
    0056號函附主治醫師回復單附卷可資佐證，足認被告之自白
    與事實相符，應可採信。
  按汽車行駛時，駕駛人應注意車前狀況，並隨時採取必要之
    安全措施。道路交通安全規則第94條第3 項定有明文。被告
    乙○○領有駕駛執照，對於上開規則自有所了解，被告行經
    現場多岔路口，車輛往來眾多，本應更加小心謹慎，注意當
    時車前狀況，隨時採取必要之安全措施，而依肇事當時為天
    候晴、夜間有照明、柏油路面乾燥無缺陷、無障礙物、視距
    良好等情，有道路交通事故調查報告表(一)可憑，客觀上並無
    不能注意之事，被告乙○○疏未注意及此，顯有過失，並致
    告訴人甲○○受有上開傷害，被告乙○○前開過失行為與告
    訴人甲○○受傷之結果間有相當因果關係。又本案經送請臺
    灣省嘉雲區車輛行車事故鑑定委員會鑑定，結果亦認：「乙
    ○○駕駛自小客車，行經行車管制號誌交岔路口，左轉未充
    分注意車前狀況，同為肇事原因。甲○○駕駛普通重機車，
    違規逆向行駛人行道，復於停止線綠燈起步時，往左逆向斜
    穿道路，未注意車前狀況，同為肇事原因。」，有該會97年
    5 月28日嘉雲鑑970267字第0975801596號函檢送之鑑定意見
    書1 件附卷可參。另告訴人甲○○往左逆向斜穿道路，疏未
    注意車前狀況，就車禍之發生雖與有過失，然亦不能解免被
    告之過失責任。
  綜上所述，本件事證明確，被告過失傷害犯行堪以認定，應
    予依法論科。
三、撤銷改判之理由：
    原審認被告罪證明確，予以論罪科刑，固非無見，惟：被告
    肇事後，留在事故現場，向據報到場處理之警員坦承肇事，
    並自願接受裁判乙節，為被告於警詢時供述明確，復有雲林
    縣警察局西螺分局道路交通事故肇事人自首情形紀錄表1 紙
    在卷可稽，業已符合刑法自首之要件，應依刑法第62條前條
    規定，減輕其刑，原審未審酌被告有自首之情形並予減輕其
    刑，尚有未合。又被告上訴後業與被害人和解，賠償其損害
    ，原審未及審酌，同有未合。檢察官上訴意旨以被告尚未賠
    償被害人，原審量刑過輕為由提起上訴，雖無理由，但被告
    上訴意旨，以原審未及審酌和解情形，請求給予緩刑機會，
    指摘原審判決不當，則為有理由。原判決既有上開未及審酌
    之處，自屬無法維持，應由本院管轄之第二審合議庭撤銷改
    判之。
四、論罪科刑之理由：
  (一)核被告所為，係犯刑法第284 條第1 項過失傷害罪。
  (二)被告肇事後，在該管公務員發覺前，留在事故現場，向據報
    到場處理之警員坦承肇事，並自願接受裁判乙節，業如上述
    ，爰依刑法第62條前段規定，減輕其刑。
  (三)審酌被告乙○○於行車時因疏未注意車前狀況，導致本件車
    禍之發生，雖使告訴人甲○○受有右下肢挫傷、外傷後前庭
    神經病變等傷害，惟告訴人本身亦與有過失；又被告並無任
    何前科，有臺灣高等法院被告前案紀錄表1 份附卷可稽，足
    見其平日素行良好，於犯後能自首而接受裁判，並始終坦承
    犯行，尚有悔意，且被告於本院審理期間終能與告訴人達成
    和解，賠償告訴人所受損失，此有調解筆錄及公務電話記錄
    單各1 份可證，被告之犯後態度良好等一切情狀，量處如主
    文第2項所示之刑，並諭知易科罰金之折算標準。
  (四)被告於本院審理中已與告訴人達成和解，而其未曾因犯罪受
    有期徒刑以上刑之宣告，均已如前述，足見被告平日素行良
    好，犯後並深表悔悟，僅係因一時失慮致罹刑典，經此偵、
    審程序之教訓，當知所警惕，信無再犯之虞，本院以為所宣
    告之刑以暫不執行為適當，併予宣告緩刑2 年，以啟自新。
五、應適用之法條：
    依刑事訴訟法第455 條之1 第3 項、第369 條第1 項、第36
    4 條、第299 條第1 項前段，刑法第284 條第1 項前段、第
    62條前段、第41條第1 項前段、第74條第1 項第1 款，刑法
    施行法第1 條之1 。
本案經檢察官陳文哲到庭執行職務。
中    華    民    國    98    年    6     月    30    日
                  交通法庭    審判長法  官  陳宏卿
                                    法  官  藍家偉
                                    法  官  吳錦佳
以上正本證明與原本無異。
不得上訴。
                                    書記官  謝璧卉
中    華    民    國    98    年    6     月    30    日
附錄本案論罪科刑條文：
刑法第284條
因過失傷害人者，處6 月以下有期徒刑、拘役或5 百元以下罰金
，致重傷者，處1 年以下有期徒刑、拘役或5 百元以下罰金。
從事業務之人，因業務上之過失傷害人者，處1 年以下有期徒刑
、拘役或1 千元以下罰金，致重傷者，處3 年以下有期徒刑、拘
役或2 千元以下罰金。


司法院資訊處製作；財團法人民間司法改革基金會備份。
